臺灣屏東地方法院刑事判決
111年度金訴字第15號
公  訴  人  臺灣屏東地方檢察署檢察官
被      告  劉宥銓


選任辯護人  楊啓志律師（法扶律師）
上列被告因洗錢防制法等案件，經檢察官提起公訴（110年度偵
字第9969、10905號），本院判決如下：
    主  文
本件公訴不受理。
    理  由
一、公訴意旨如起訴書所載（如附件）。
二、按被告死亡者，法院應諭知不受理之判決，並得不經言詞辯
    論為之，刑事訴訟法第303條第5款、第307條分別定有明文
    。
三、本案被告劉宥銓因洗錢防制法等案件，經檢察官提起公訴並
    於民國111年1月11日繫屬本院，嗣被告於111年5月15日死亡
    ，有臺灣屏東地方檢察署111年1月10日屏檢介篤110偵9969
    字第1119001172號函上之本院收文日期戳章、被告之個人戶
    籍資料查詢結果附卷足憑（本院卷第7、121頁），依前開規
    定，爰不經言詞辯論，逕為諭知不受理之判決。
四、本件既經判決公訴不受理，臺灣屏東地方檢察署111年度偵
    字第434、770、1050、2642號移送併辦部分，即無一罪關係
    ，應退回檢察官另行處理。
據上論斷，應依刑事訴訟法第303條第5款、第307條，判決如主
文。
本案經檢察官陳新君提起公訴，檢察官王光傑到庭執行職務。
中　　華　　民　　國　　111 　年　　7 　　月　　21　　日
                  刑事第三庭　審判長法　官　鍾佩真
                                    法  官  黃虹蓁
                                    法  官  楊子龍
以上正本證明與原本無異。
如不服本判決應於收受判決後20日內向本院提出上訴書狀，並應敘述具體理由；其未敘述上訴理由者，應於上訴期間屆滿後20日內向本院補提理由書（均須按他造當事人之人數附繕本）「切勿逕送上級法院」。　　　　　　　　　　　　　　　　　　
中　　華　　民　　國　　111 　年　　7 　　月　　22　　日
                                    書記官  許珍滋

附件：
臺灣屏東地方檢察署檢察官起訴書
                                     110年度偵字第9969號
                                    110年度偵字第10905號
　　被　　　告　劉宥銓　
上列被告因詐欺案件，已經偵查終結，認應該提起公訴，茲將犯
罪事實及證據並所犯法條分敘如下：
　　　　　　犯罪事實
一、劉宥銓應了解目前國內社會上層出不窮之不法份子為掩飾渠
    等不法行徑，避免執法人員之追究及處罰，經常利用他人之
    金融機構帳戶收取犯罪所得，以掩飾、隱匿不法所得之去向
    ，因此，在客觀可以預見一般取得他人金融存款帳戶使用之
    行徑，常與財產犯罪所需有密切關連。詎仍基於縱有人持其
    所有之帳戶作為詐欺取財及洗錢之犯罪工具，亦不違背其本
    意之幫助犯意，於民國110年7月底某日時，在臺南市某空軍
    一號客運站內，將其所申辦之中國信託商業銀行帳號000000
    000000號帳戶（下稱上開中信帳戶）之存摺、提款卡、密碼
    及網路銀行帳號、密碼寄送予某真實年籍姓名不詳之詐欺集
    團成員使用。俟該詐欺集團成員取得上開帳戶資料後，即共
    同意圖為自己不法之所有，基於詐欺取財之犯意聯絡，分別
    於㈠110年7月29日20時43分許，假冒大陸地區購物網站及郵
    局之客服人員，撥打電話予范鳴珊並佯稱：因工作人員疏失
    ，導致有重覆訂單多1筆，必需要暫時關閉帳戶才能避免遭
    扣款云云，致范鳴珊因而陷於錯誤，而依指示於110年7月30
    時12時55分許，匯款新臺幣(下同)137萬6156元至上開中信
    帳戶內，並旋遭提領一空；㈡於110年6月間某日時，以通訊
    軟體LINE聯繫劉信志，佯稱：可以投資美金外匯獲利，要依
    指示匯款至指定帳戶云云，致劉信志陷於錯誤，而依指示分
    別於110年7月30日14時57分許、同日15時13分許，以網路匯
    款方式，分別匯款5萬元、12萬元至劉宥銓上開中信帳戶內
    ，旋遭提領一空。嗣因范鳴珊、劉信志發覺有異而報警處理
    ，始循線查悉上情。
二、案經范鳴珊、劉信志告訴及屏東縣政府警察局東港分局、新
    北市政府警察局蘆洲分局報告偵辦。
　　　　證據並所犯法條
一、證據清單及待證事實：
編號 證據名稱 待證事實 1 被告劉宥銓於警詢及偵查中之供述 坦承為貸款而將上開中信帳戶帳戶之存摺、提款卡、密碼及網路銀行帳號、密碼寄送予他人，並依對方指示設定約定轉帳帳戶之事實。 2 ⑴告訴人范鳴珊於警詢時之指訴 ⑵內政部警政署反詐騙案件紀錄表、金融機構聯防機制通報單、告訴人提供之匯款明細資料 證明告訴人范鳴珊於上開時間遭詐欺而匯款至被告上開中信帳戶之事實。 3 ⑴告訴人劉信志於警詢時之指訴 ⑵內政部警政署反詐騙案件紀錄表、金融機構聯防機制通報單、告訴人提供之LINE對話紀錄擷圖、網路轉帳畫面擷圖 證明告訴人劉信志於上開時間遭詐欺而匯款至被告上開中信帳戶之事實。 4 上開中信帳戶客戶基本資料及交易明細資料 證明告訴人范鳴珊、劉信志遭詐欺之款項匯入被告所申設上開中信帳戶之事實。 
二、詢據被告劉宥銓固以其提供上開帳戶資料之目的係為借貸等
    詞置辯，惟其無法提供相關證據以實其說，所辯是否屬實已
    非無疑，惟縱認其所述屬實，然金融帳戶之金融卡及密碼之
    使用，具有相當之專屬性、私密性，一般人為防止他人探知
    內容或非法使用，無不妥當保存，縱將金融卡交予他人使用
    ，必有合理且重要之原因，或與己親近、值得信賴之人，方
    有可能交付，被告係智識成熟且有工作經驗之成年人，應有
    相當之社會閱歷，竟在未為任何確認對方身分或為保全措施
    之情況下，即將其帳戶存摺、提款卡及密碼等重要資料提供
    予真實姓名年籍均不詳之人，已有可疑之處；再者，被告於
    偵查中自承：(問：過去有無申辦過貸款？)只有買機車時辦
    過貸款；(問：之前辦機車貸款，有無叫你提供存摺、提款
    卡？)沒有；(那這次叫你提供存摺、提款卡，你不會覺得奇
    怪嗎？)會，但因為疫情，工作關係，身上急用錢，所以沒
    有想這麼多等語，可徵其對正常借款核貸之條件、程序及繳
    費方式應有一定程度之了解，竟未依正常程序，即輕率將上
    開中信帳戶存摺、提款卡、密碼及網路銀行帳號、密碼寄送
    予毫不相識、素未謀面之不明人士使用，已逾越常情，是被
    告此部分所辯，是否可採，自屬可疑。而被告為智慮成熟之
    成年人，對於應謹慎保管金融帳戶乙節，自不能諉為不知，
    然被告猶將其上開帳戶之提款卡及密碼，率爾提供予不知姓
    名之陌生人，顯見被告對個人帳戶或將遭不法使用之可能性
    予以容認，其幫助詐騙集團利用其帳戶詐欺取財及幫助洗錢
    之不確定故意及行為甚明，其犯嫌堪以認定。。
三、核被告劉宥銓所為，係犯刑法第30條第1項前段、第339條第
    1項之幫助詐欺取財罪嫌，及刑法第30條第1項前段、洗錢防
    制法第14條第1項之幫助洗錢罪嫌。被告以一提供一金融帳
    戶之行為，幫助詐欺集團分別詐欺告訴人范鳴珊、劉信志等
    2人之財物及洗錢，係以一行為觸犯數罪名，為想像競合犯
    ，應依刑法第55條前段規定，從重之幫助洗錢罪嫌處斷。另
    被告基於幫助犯意而成立洗錢罪嫌，請依刑法第30條第2項
    規定，按正犯之刑減輕之。
四、依刑事訴訟法第251條第1項提起公訴。
　此　致
臺灣屏東地方法院
中　　華　　民　　國　  111　　年　　 1    月　  3    日
                            檢 察 官    陳 新 君
本件正本證明與原本無異
中　　華　　民　　國　  111　　年　　 1    月　  6    日
                            書 記 官    張 孟 囷
附錄本案所犯法條全文
中華民國刑法第339條
意圖為自己或第三人不法之所有，以詐術使人將本人或第三人之
物交付者，處五年以下有期徒刑、拘役或科或併科五十萬元以下
罰金。
以前項方法得財產上不法之利益或使第三人得之者，亦同。
前二項之未遂犯罰之。
洗錢防制法第14條
有第二條各款所列洗錢行為者，處七年以下有期徒刑，併科新臺
幣五百萬元以下罰金。
前項之未遂犯罰之。
前二項情形，不得科以超過其特定犯罪所定最重本刑之刑。